臺灣高等法院刑事裁定
111年度聲字第63號
聲 請 人即
選任辯護人  邱政義律師（法扶律師）


被      告  趙鎮海




上列聲請人因被告違反毒品危害防制條例案件（110年度軍上訴
字第6號），聲請具保停止羈押，本院裁定如下： 
    主  文
聲請駁回。
    理  由
一、聲請意旨略以：被告趙鎮海自收押後已深自檢討並誠心懺悔
    ，將時時警惕毒品之危害，不敢再犯。又被告保釋後會找正
    當工作，因要照顧家人確無逃亡念頭，以限制住居即可保全
    被告。請斟酌比例原則及必要性原則，另擇具保、責付或限
    制住居等較輕微之保全手段，亦可命被告定期向檢察官報到
    或每日定時至轄區派出所報到，即可擔保被告日後隨傳隨到
    ，並足以保全審判之進行等語。
二、按被告經法官訊問後，認為犯罪嫌疑重大，所犯為死刑、無
    期徒刑或最輕本刑為五年以上有期徒刑之罪，有相當理由認
    為有逃亡、湮滅、偽造、變造證據或勾串共犯或證人之虞者
    ，非予羈押，顯難進行審判或執行，得羈押之，刑事訴訟法
    第101條第1項第3款定有明文。此所謂之羈押，乃拘禁被告
    之強制處分，其目的係在於保全證據、確保刑事訴訟程序之
    進行及刑罰權之執行。是被告經法官訊問後，究竟有無刑事
    訴訟法第101條第1項各款之情形，均屬事實問題，法院應按
    訴訟之程度、卷證資料及其他一切情事斟酌之。次按刑事訴
    訟法第101條第1項第3款規定之羈押，係因被告所犯為死刑
    、無期徒刑或最輕本刑為五年以上有期徒刑之罪者，其可預
    期判決之刑度既重，該被告為規避刑罰之執行而妨礙追訴、
    審判程序進行之可能性增加，國家刑罰權有難以實現之危險
    ，該規定旨在確保訴訟程序順利進行，使國家刑罰權得以實
    現，以維持重大之社會秩序及增進重大之公共利益，其目的
    洵屬正當。又基於憲法保障人民身體自由之意旨，被告犯重
    罪條款之罪嫌疑重大者，仍應有相當理由認為其有逃亡、湮
    滅、偽造、變造證據或勾串共犯或證人等之虞，法院斟酌命
    該被告具保、責付或限制住居等侵害較小之手段，均不足以
    確保追訴、審判或執行程序之順利進行，始符合該條款規定
    ，非予羈押，顯難進行追訴、審判或執行之要件，此際羈押
    乃為維持刑事司法權有效行使之最後必要手段，於此範圍內
    ，尚未逾越憲法第23條規定之比例原則，符合司法院釋字第
    392號、第653號、第654號解釋意旨，與憲法第8條保障人民
    身體自由及第16條保障人民訴訟權之意旨，尚無違背（釋字
    第665號解釋意旨參照）。至於被告有無繼續羈押之必要，
    則由法院以上述羈押之目的依職權為目的性之裁量為其裁量
    標準，除被告犯罪嫌疑已屬重大外，自當基於訴訟進行程度
    、犯罪性質、犯罪實際情狀及其他一切情事，審慎斟酌有無
    上開保全或預防目的，依職權妥適裁量，俾能兼顧國家刑事
    追訴、刑罰權之順暢執行及人權保障而為認定，故受羈押之
    被告除有刑事訴訟法第114條所列情形之一，經具保聲請停
    止羈押不得駁回外，如以其他原因聲請具保停止羈押，其准
    許與否，事實審法院本有自由裁量之職權（最高法院106年
    度台抗字第156號、103年度台抗字第129號裁定意旨參照）
    。
三、經查：
　㈠被告趙鎮海因違反毒品危害防制條例案件，前經本院訊問後
    ，認被告涉犯運輸第二級毒品、私運管制物品進口等罪，犯
    罪嫌疑重大，所犯為最輕本刑五年以上有期徒刑之罪，並經
    原審判處有期徒刑5年2月之重刑，衡情有逃避審判之虞，而
    有刑事訴訟法第101條第1項第3款之事由，非予羈押顯難進
    行審判，而於民國110年12月8日裁定羈押在案。
　㈡被告於本院訊問時坦承犯行，並與同案共犯劉宗佑、姚春壕
    之供述及證人即同案共犯周〇敬、證人即快遞業者劉康權之
    證述相符，另有内政部警政署航空警察局搜索扣押筆錄暨扣
    押物品目錄表、周〇敬與綽號「有」之imessage對話翻拍照
    片、周〇敬與綽號「心若向前，何懼遠方」之imessage對話
    翻拍照片、收貨門號0000000000通聯譯文紀錄表、飛斯特快
    遞貨運單、進口快遞貨物簡易申報單、財政部關務署臺北關
    扣押貨物收據及搜索筆錄、航空警察局安全檢查大隊查獲涉
    嫌毒品危害防制條例毒品初步鑑驗報告單、航空警察局安全
    檢查大隊第五隊案件蒐證照片、被告指認犯罪嫌疑人紀錄表
    2紙、扣案之被告手機與劉宗祐之LINE聯絡人資訊翻拍照片
    、法務部調查局濫用藥物實驗室調科壹字第11023005920號
    鑑定書、内政部警政署航空警察局扣押物品清單、交通部民
    用航空局航空醫務中心航藥鑑字第0000000號毒品鑑定書、
    劉宗祐指認犯罪嫌疑人紀錄表、周〇敬指認犯罪嫌疑人紀錄
    表2紙等證據可佐，堪認被告涉嫌毒品危害防制條例第4條第
    2項之運輸第二級毒品罪、懲治走私條例第2條第1項私運管
    制物品進口罪，犯罪嫌疑重大。而被告前經原審判處有期徒
    刑5年2月，且本案尚未確定，衡酌被告已受重刑諭知，客觀
    上增加畏罪逃亡之動機，則其規避審判程序進行及刑罰執行
    之可能性甚高，自有相當理由足認為其有逃亡之虞。而命被
    告具保、限制住居等侵害較小之手段，均不足以確保後續審
    判或執行程序之順利進行。是被告刑事訴訟法第101條第1項
    第3款之羈押原因依然存在，為確保本案後續審理及執行，
    被告仍有羈押之必要。
　㈢聲請人固以前開情詞主張得以其他手段代替羈押，惟衡諸被
    告涉犯重罪，以目前訴訟進行之程度，應認原羈押之原因仍
    存在，經權衡本案所涉犯行危害社會秩序之嚴重性、羈押對
    於被告人身自由之限制，及確保司法權之有效行使，並斟酌
    命被告具保、責付、限制住居或定期至警局報到等其他對被
    告自由權利侵害較輕微之強制處分措施，均不足以確保審判
    或執行程序之順利進行等情，認現階段尚無從准予被告以具
    保方式替代之。至被告家庭狀況、經濟需求，與判斷被告是
    否停止羈押無關。此外，復查無刑事訴訟法第114條所定不
    得駁回具保聲請，或其他法定應停止羈押事由。是被告羈押
    之事由及必要依然存在，辯護人聲請具保停止羈押，不能准
    許，應予駁回。
四、應依刑事訴訟法第220條，裁定如主文。    
中　　華　　民　　國　　111 　年　　1 　　月　　10　　日
　　　　　　　　　刑事第八庭  審判長法　官　陳世宗
　　　　　　　　　　　　　　　　　　法　官　呂寧莉
　　　　　　　　　　　　　　　　　　法　官　林呈樵
以上正本證明與原本無異。
如不服本裁定，應於收受送達後五日內向本院提出抗告狀。
                                    書記官　謝雪紅
中　　華　　民　　國　　111 　年　　1 　　月　　10　　日